【裁判字號】    85,台上,5268
【裁判日期】    851113
【裁判案由】    違反槍彈藥刀械管制條例
【裁判全文】
最高法院刑事判決                              八十五年度台上字第五二六八號
    上訴人  甲○○
右上訴人因違反槍彈藥刀械管制條例案件，不服台灣高等法院高雄分院中華民國八
十五年七月三十日第二審判決（八十五年度上訴字第一一四○號，起訴案號：台灣高
雄地方法院檢察署八十四年度偵字第一七○三七號），提起上訴，本院判決如左：
    主  文
上訴駁回。
    理  由
一關於未經許可製造彈藥部分
按刑事訴訟法第三百七十七條規定：上訴於第三審法院，非以判決違背法令為理由，
不得為之。是提起第三審上訴，應以原判決違背法令為理由，係屬法定要件，且必須
依據卷內資料為具體之指摘，並足據以辨認原判決已具備違背法令之形式，始屬相當
。本件原判決認定上訴人未經許可，製造土製子彈，並擅自製造可發射子彈而具有殺
傷力之槍枝，且係同時犯之，為想像競合犯，應從一重處斷等情。因而維持第一審論
處上訴人未經許可製造彈藥罪刑之判決，駁回上訴人在第二審之上訴，已併引第一審
判決書之記載，明所憑之證據及認定之理由。對於上訴人所辯，槍枝係其友林進南
（已死亡）所製造交付等語，認為並非事實，亦已依據事證予以指駁。按採證、認事
，乃事實審法院之職權，苟其行使無違證據法則，即不容任意指為違法。上訴意旨所
稱：上訴人於偵查初訊固有供承改造手槍情事，然於偵查複訊時，即已堅決否認之，
並指明該槍為林進南所製造，且上訴人在審訊中所陳民國八十一年買的一語，亦係就
林進南之行為而言，並非自承於當時手犯罪，詎原判決竟認上訴人於八十一年間實
施犯罪，自有違誤等情。核係對於原審採證、認事職權之合法行使而為事實上爭執。
其既未具體表明原判決違背如何之證據法則，自非適法之第三審上訴理由。又原判決
並非單憑上訴人之自白定罪，觀諸判決之論即明。上訴意旨指摘原判決僅憑自白定
罪，顯非依據卷內訴訟資料為之，難謂適法之上訴理由。再本件扣案槍彈，乃警察在
上訴人之胞弟李文泳所駕駛之車上查獲者，原判決已有說明，其查獲地點，既非上訴
人之居住處所，則警察未查獲製造槍彈之工具，本屬常態情形，何能因其未查獲工具
之故，即可指為上訴人之自白與事實不符。自亦不容執此任意指摘，而據為合法之第
三審上訴理由。其上訴違背法律上之程式，應予駁回。
二關於非法持有彈藥（制式霰彈、子彈）部分
按刑事訴訟法第三百七十六條所列各罪之案件，經第二審判決者，不得上訴於第三審
法院，法有明文。本件上訴人非法持有制式霰彈、子彈部分，原審係依槍彈藥刀械
管制條例第十一條第三項論處罪刑，核屬刑事訴訟法第三百七十六條第一款之案件。
依首開說明，既經第二審判決，自不得上訴於第三審法院，上訴人竟復提起上訴，顯
為法所不許。
據上論結，應依刑事訴訟法第三百九十五條前段，判決如主文。
中      華      民      國    八十五    年     十一     月     十三     日
                              最高法院刑事第五庭
                                  審判長法官  黃  劍  青
                                        法官  林  增  福
                                        法官  林  文  豐
                                        法官  邵  燕  玲
                                        法官  洪  明  輝
      右正本證明與原本無異
                                              書  記  官
中      華      民      國    八十五    年     十一     月     十九     日


司法院資訊處製作；財團法人民間司法改革基金會備份。
